【裁判字號】    89,易,3154
【裁判日期】    900119
【裁判案由】    毒品危害防制條例
【裁判全文】
臺灣桃園地方法院刑事判決                        八十九年度易字第三一五四號
    公  訴  人  臺灣桃園地方法院檢察署檢察官
    被      告  甲  ○
右列被告因違反毒品危害防制條例案件，經檢察官提起公訴（八十九年度毒偵字第三
四０一號），本院判決如左：
    主      文
甲○連續施用第二級毒品，累犯，處有期徒刑伍月，如易科罰金，以佰元折算壹日
。
    事      實
一、甲○曾於民國八十六年間因違反麻醉藥品管理條例案件，經本院判處有期徒刑二
    月，於八十六年十月六日易科罰金執行完畢，猶不知悔改，又於八十六年間再因
    施用毒品案件，經本院裁定送臺灣桃園看守所附設勒戒所觀察、勒戒後，認無繼
    續施用毒品之傾向，由本院於八十七年十月一日以八十六年度訴字第一五０七號
    案件判決免刑，於同年十一月九日確定。詎甲○仍不思省悟，復基於概括之犯意
    ，自八十九年二月中旬起至同年三月六日上午九時許止，連續在桃園縣楊梅鎮○
    ○○街三五二號處，施用第二級毒品安非他命多次，約三、四日施用一次。嗣於
    八十九年三月六日下午二時三十分許，經臺北市政府警察局文山第一分局通知到
    案採尿送驗，檢出有安非他命陽性反應，始查獲上情。甲○並經本院以八十九年
    度毒聲字第五五０四號裁定送觀察、勒戒後，有繼續施用毒品之傾向。
二、案經臺北市政府警察局文山第一分局移送臺灣臺北地方法院檢察署呈請臺灣高等
    法院檢察署令轉臺灣桃園地方法院檢察署檢察官偵查起訴。
    理      由
一、右揭事實，業據被告甲○於本院審理時坦承不諱（見本院九十年一月十一日審判
    筆錄），且被告為警通知到案後所採集之尿液，經送驗結果確呈安非他命陽性反
    應，此有台北市立療養院八十九年三月二十二日出具之煙毒尿液檢驗報告書一紙
    附卷可稽，足認被告確有施用第二級毒品安非他命之犯行。第查，被告前因施用
    毒品案件，經本院裁定送臺灣桃園看守所附設勒戒所觀察、勒戒後，認無繼續施
    用毒品之傾向，由本院於八十七年十月一日以八十六年度訴字第一五０七號案件
    判決免刑，於同年十一月九日確定，有臺灣高等法院檢察署刑案紀錄簡覆表在卷
    可憑；又被告於五年內再犯本件施用第二級毒品安非他命之犯行，再經臺灣桃園
    地方法院檢察署檢察官聲請本院以八十九年度毒聲字第五五０四號裁定送臺灣桃
    園看守所附設勒戒所觀察、勒戒，認有繼續施用毒品之傾向，亦有臺灣桃園女子
    監獄八十九年十一月六日桃女監衛字第０一八七九號函附之「有無繼續施用毒品
    傾向證明書」一份在卷可按。綜上，本件事證明確，被告犯行堪以認定。
二、核被告所為，係犯毒品危害防制條例第十條第二項之施用第二級毒品罪。被告施
    用第二級毒品安非他命前後之持有第二級毒品安非他命之低度行為，應為施用之
    高度行為所吸收，不另論罪。又被告先後多次施用安非他命之犯行，時間緊接，
    所犯犯罪構成要件相同之罪名，顯係基於概括犯意反覆為之，應依刑法第五十六
    條連續犯之規定，論以一罪，並加重其刑；末查被告有如事實欄所述之科刑及執
    行紀錄，有臺灣高等法院檢察署刑案紀錄簡覆表附卷可參，其受有期徒刑執行完
    畢後，於五年之內，再犯有期徒刑以上之本罪，為累犯，應依刑法第四十七條之
    規定加重其刑，並與前揭連續犯加重部分，遞加重之。被告自八十九年二月中旬
    起至同年三月六日下午二時三十分許採尿時回溯九十六小時止施用第二級毒品安
    非他命之犯行部分，雖未據起訴，惟與檢察官起訴之部分具有連續犯之裁判上一
    罪關係，為起訴效力所及，本院自應併予審理論究，附此敘明。又被告於行為後
    ，刑法第四十一條將原「犯最重本刑為三年以下有期徒刑以下之刑之罪，而受六
    月以下有期徒刑或拘役之宣告，因身體、教育、職業或家庭之關係，執行顯有困
    難者，得以一元以上三元以下折算一日，易科罰金」之規定，於九十年一月四日
    修正為刑法第四十一條第一項前段，修正後之新規定為「犯最重本刑為五年以下
    有期徒刑以下之刑之罪，而受六個月以下有期徒刑或拘役之宣告，因身體、教育
    、職業、家庭之關係或其他正當事由，執行顯有困難者，得以一元以上三元以下
    折算一日，易科罰金」，上開修正後之新規定已於九十年一月十日經總統公布，
    而於同年一月十二日生效施行，是被告行為後法律已有變更，經比較新舊法之結
    果，以修正後之新規定對被告較為有利，應依刑法第二條第一項前段之規定，適
    用修正後之法律，併予敘明。爰審酌被告前有非法吸用安非他命之前科、復曾因
    施用毒品案件，經送觀察、勒戒，仍不知戒絕，竟又再觸犯本件犯行，顯示其定
    力不足、意志不堅、易受外界誘惑，原不宜寬縱，惟念其犯後悔意甚殷，坦承犯
    行，態度良好等一切情狀，量處如主文所示之刑，並諭知易科罰金之折算標準，
    以示懲儆。
據上論斷，應依刑事訴訟法第二百九十九條第一項前段，毒品危害防制條例第十條第
二項、第二十條第三項前段，刑法第十一條前段、第二條第一項前段、第五十六條、
第四十七條、修正後第四十一條第一項前段，罰金罰鍰提高標準條例第二條，判決如
主文。
本案經檢察官張春暉到庭執行職務。
中      華      民      國    九十      年      一      月     十九     日
                                臺灣桃園地方法院刑事第六庭
                                      法  官  曾  家  貽
右正本證明與原本無異。
如不服本判決，應於判決送達後十日內向本院提出上訴狀( 應附繕本 )，上訴於
臺灣高等法院。
                                      書記官  陳      珊
中      華      民      國    九十      年      一      月     二十     日
附論罪科刑依據之法條：
毒品危害防制條例第十條第二項：
施用第二級毒品者，處三年以下有期徒刑。


司法院資訊處製作；財團法人民間司法改革基金會備份。
